臺灣桃園地方法院小額民事判決
110年度壢小字第1463號
原      告  林玉相  
被      告  陳玉通  
訴訟代理人  劉博虎  
上列當事人間請求損害賠償事件，本院於民國110年12月6日言詞
辯論終結，判決如下：
    主    文
一、被告應給付原告新臺幣（下同）8,150元，及自民國110年10
    月6日起至清償日止，按週年利率5%計算之利息。
二、原告其餘之訴駁回。
三、訴訟費用1,000元，由被告負擔741元，餘由原告負擔。
四、本判決原告勝訴部分得假執行。
    理  由  要  領
一、按民事訴訟法第436條之8第1項規定：「關於請求給付金錢
    或其他代替物或有價證券之訴訟，其標的金額或價額在新台
    幣十萬元以下者，適用本章所定之小額程序。」同法第436
    條之18規定：「判決書得僅記載主文，就當事人有爭執事項
    ，於必要時得加記理由要領。」
二、原告主張
　　被告於110年1月27日11時30分許，駕駛車牌號碼0000-00號
    自小貨車（下稱肇事車輛），於桃園市○鎮區○○路0000號前
    ，因倒車未注意後方，撞擊原告所有，停放於路旁之車牌號
    碼000-000號普通重型機車（下稱系爭機車）。系爭機車因
    本件事故受有損害，其必要修復費用共11,000元。爰依侵權
    行為之法律關係提起本件訴訟等語。並聲明：被告應給付原
    告11,000元，及自起訴狀繕本送達翌日起至清償日止，按週
    年利率5%計算之利息。
三、被告答辯
　　肇事車輛並未碰撞到系爭機車；縱認兩車有發生碰撞，亦係
    因系爭機車違規停放於馬路上，且系爭機車並未因本件事故
    受損，原告提出之估價單及照片與系爭機車不符等語。並聲
    明：原告之訴駁回。
四、是依上開說明，以下僅就（一）被告是否應負損害賠償責任
    ？（二）原告是否與有過失？（三）原告得請求賠償之金額
    若干？記載理由要領如下：
（一）被告是否應負損害賠償責任？
　　⒈按民法第191條之2前段規定：「汽車、機車或其他非依軌
      道行駛之動力車輛，在使用中加損害於他人者，駕駛人應
      賠償因此所生之損害。」次按道路交通安全規則第110條
      第2款規定：「汽車倒車時，應依下列規定：二、應顯示
      倒車燈光或手勢後，謹慎緩慢後倒，並應注意其他車輛及
      行人。」
　　⒉查被告自陳：我當時倒車，有一位師傅在後面叫說車會碰
      到，有沒有碰到我不曉得，他叫的時候我就停了等語（見
      本院卷第29頁反面第6至8行），可知被告確實駕駛肇事車
      輛，於倒車時靠近系爭機車。次查現場照片，系爭機車確
      實位於肇事車輛之正後方向左側傾倒，而兩車間之距離窄
      於系爭機車直立時之車身寬度（見本院卷第8頁），足認
      肇事車輛確實於倒車時碰撞系爭機車。
　　⒊被告雖辯稱該照片並非於事故時所拍攝等語。然該照片拍
      攝時間為110年1月27日，有照片資訊欄在卷可參（見本院
      卷第31頁），與本件事故時間相符，可認上開照片確實為
      事故當時所拍攝。被告雖另辯稱可調整日期等語，然未提
      出任何證據證明其主張，被告僅係空言抗辯，並不可採。
　　⒋而依當時天氣晴，日間自然光線，柏油路面乾燥無缺陷亦
      無障礙物，視距良好等一切情狀，有現場照片在卷足憑（
      見本院卷8頁），並無不能注意之情事，被告竟疏未注意
      而撞擊系爭機車，足見被告具過失甚明。又被告上開過失
      行為與損害之發生兩者間並具相當因果關係，堪可認定。
      揆諸前揭規定，被告自應就系爭機車之損害，負侵權行為
      之損害賠償責任。
（二）原告是否與有過失？
　　⒈按道路交通安全規則第111條第3項規定：「大型重型機車
      及機車臨時停車時，應依車輛順行方向緊靠道路邊緣停放
      ，其前輪或後輪外側距離緣石或路面邊緣不得逾四十公分
      。」
　　⒉被告固主張系爭機車違規停車等語。然依現場照片以觀，
      該處路面邊線為白色實線（見本院卷第8頁），是系爭機
      車自得於該處停車。被告另辯稱系爭機車應依順行方向停
      放等語。然無論系爭機車是否順行停放，均不影響肇事車
      輛是否與系爭機車發生碰撞，是縱認系爭機車有違反上開
      規定未順向停車，亦與本件事故無因果關係，應認原告就
      本件事故之發生，並無過失。
（三）原告得請求賠償之金額若干？
　　⒈按民法第213條第1、3項規定：「負損害賠償責任者，除法
      律另有規定或契約另有訂定外，應回復他方損害發生前之
      原狀。第1項情形，債權人得請求支付回復原狀所必要之
      費用，以代回復原狀。」
　　⒉經查，系爭車輛修理費用為11,000元，有估價單在卷可證
      （見本院卷第5頁）。被告固辯稱該估價單是維修三輛機
      車等語，然該估價單僅記載系爭機車之車號（見本院卷第
      5頁），應認僅就系爭機車所為估價，被告所辯，並不可
      採。被告另辯稱估價單所載車蓋有灰色及黑色，應包含不
      同台車等語。然查被告提出之系爭機車照片，系爭機車本
      就包含灰、黑兩色（見本院卷第39、40頁），被告所辯自
      不可採。被告復辯稱原告提出之本院卷第9頁，係一白色
      車殼之機車等語；然查該位置為系爭機車之白色車燈，且
      與被告提出之系爭機車照片相符（見本院卷第9、39、40
      頁），是被告所辯，亦不可採
　　⒊被告另辯稱系爭機車排氣管未著地，且系爭車輛向左側傾
      倒，其右側車殼受損應非本件事故所致等語。然查系爭機
      車右側車殼及排氣管護蓋確實有破損，有系爭機車照片在
      卷可參（見本院卷第10、11、39、40頁）。且查系爭機車
      排氣管位於右側，系爭機車亦係右側遭肇事車輛碰撞，有
      現場照片在卷可參（見本院卷第8頁）。可認系爭車輛排
      氣管及右側車殼確實遭系爭車輛碰撞而破裂，被告此部分
      所辯，並不可採。
　　⒋被告另辯稱系爭機車手把總成沒有碰到東西等語。然查系
      爭機車左側把手有刮損痕跡，有系爭機車照片在卷可參（
      見本院卷第10、40頁）。且系爭機車向左側傾倒並壓在左
      方機車上，其左側後照鏡及把手緊鄰其左方機車，有現場
      照片在卷可參（見本院卷第8頁），是可認系爭機車把手
      確實可能因本件事故受損，被告所辯，並不可採。
　　⒌被告另辯稱主腳架總成只有靠到隔壁車子、左曲軸箱蓋總
      成沒有著地，並未受損等語。查原告提出之系爭機車照片
      ，未見系爭機車之主腳架及左曲軸箱蓋有受損情形（見本
      院卷第9至11頁），且依被告提出之系爭機車照片，系爭
      機車於事故後仍可以主腳架直立（見本院卷第39頁），是
      可認系爭機車主腳架確實未受損，該部分金額900元應予
      剔除。次查現場照片以觀，系爭機車之左曲軸箱位置，並
      未碰撞左側機車，亦未碰撞地面（見本院卷第8頁），是
      難認系爭機車之左曲軸箱蓋有因本件事故受損，故此部分
      修復費用1,950元應予剔除。
　　⒍綜上所述，原告得請求之修復費用即為8,150元【計算式：
      11,000－000－0,950＝8,150】，原告請求在此範圍內，為有
      理由，逾此部分之請求，則屬無據。
五、綜上所述，原告依侵權行為之法律關係，請求被告給付8,15
    0元，及自110年10月6日（見本院卷第27頁）起至清償日止
    ，按週年利率5%計算之利息，為有理由，應予准許。逾此部
    分之請求則屬無據，應予駁回。
六、本件原告勝訴部分係依民事訴訟法第436條之8適用小額訴訟
    程序所為之判決，應就被告敗訴部分，依同法第436條之20
    規定，依職權宣告假執行。
七、本件事證已臻明確，兩造其餘主張陳述及所提之證據，經審
    酌均與本院前揭判斷無影響，毋庸一一論述，附此敘明。
八、訴訟費用負擔之依據：民事訴訟法第79條。並依職權確定訴
    訟費用額如主文第3項所示。
中　　華　　民　　國　　111 　年　　1 　　月　10 　　日
　　　　　　　　　　　　　中壢簡易庭法　官周仕弘
以上為正本係照原本作成。
如不服本判決，應於送達後20日內，向本院提出上訴狀並表明上
訴理由，如於本判決宣示後送達前提起上訴者，應於判決送達後
20日內補提上訴理由書（須附繕本）。
中　　華　　民　　國　　111 　年　　1 　　月　10 　　日
　　　　　　　　　　　　　　　　　　書記官巫嘉芸
附錄：
一、民事訴訟法第436條之24第2項：
　　對於小額程序之第一審裁判上訴或抗告，非以其違背法令為
    理由，不得為之。
二、民事訴訟法第436條之25：
　　上訴狀內應記載上訴理由，表明下列各款事項：
(一)原判決所違背之法令及其具體內容。
(二)依訴訟資料可認為原判決有違背法令之具體事實。